臺灣彰化地方法院北斗簡易庭小額民事判決
110年度斗小字第17號
原      告  臺灣銀行股份有限公司

法定代理人  許志文  
訴訟代理人  刑志凱  
被      告  蕭晴萱  
            蕭淳洪  
            許綉梅  
上列當事人間請求清償債務事件，本院於民國110年3月30日言詞
辯論終結，判決如下：
    主      文
被告應連帶給付原告新臺幣捌萬零捌佰貳拾柒元，及自民國一○
九年七月一日起至清償日止，按年息百分之一點九計算之利息；
暨自民國一○九年八月二日起至清償日止，其逾期在六個月以內
者，按上開利率百分之十，超過六個月者，按上開利率百分之二
十計算之違約金。
訴訟費用新臺幣壹仟元由被告連帶負擔。
本判決第一項得假執行；但被告如以新臺幣捌萬零捌佰貳拾柒元
為原告預供擔保，得免為假執行。
    事實及理由
一、原告之法定代理人於訴訟進行中變更為許志文，業據其聲明
    承受訴訟，核與民事訴訟法第170條、第175條第1項規定相
    符，應予准許。
二、按「訴狀送達後，原告不得將原訴變更或追加他訴。但擴張
    或減縮應受判決事項之聲明者，不在此限」，民事訴訟法第
    255條第1項第3款定有明文，此規定於小額訴訟程序仍適用
    之，此觀同法第436條之23準用同法第436條第2項自明。原
    告原聲明請求被告應連帶給付新臺幣（下同）85,255元，及
    自民國109年5月1日起至清償日止，按年息1.9%計算之利息
    ；暨自109年6月2日起至清償日止，其逾期在6個月以內者，
    按上開利率10%，超過6個月者，按上開利率20%計算之違約
    金。嗣後於110年2月23日當庭變更如主文第1項所示之聲明
    ，核原告所為係減縮應受判決事項之聲明，揆諸前開說明，
    應予准許。
三、原告主張：被告蕭晴萱前就讀中州科技大學時於100年9月5
    日邀同被告蕭淳洪、許綉梅為連帶保證人，與原告訂立額度
    800,000元之就學貸款，動用期限自100年9月5日起至被告蕭
    晴萱完成本教育階段學業之日止，原告憑被告蕭晴萱於期限
    內動用額度所提出之撥款通知書撥款，撥款7筆，金額合計1
    84,850元，約定被告蕭晴萱應於該階段學業完成或退伍後滿
    1年之次日起按月攤還本息，利率依原告與教育部議定之利
    率計算，如不依期償還經原告轉列為催收款項時，其利率改
    按轉列催收款項日原告之就學貸款利率加年率1%固定計算；
    暨其逾期在6個月內者，按上開利率10%，逾期超過6個月者
    ，按上開利率20%計付違約金。詎被告蕭晴萱自109年6月1日
    起即未依約履行繳款義務，尚欠本金85,255元及利息、違約
    金未清償，原告業於109年5月1日將上開款項轉列催收款項
    ，當時借款利率為0.9%，加年息1%後，利率為1.9%。爰依消
    費借貸、連帶保證之法律關係提起本件訴訟等語。並聲明：
    如主文第1項所示。 
四、被告蕭淳洪、許綉梅則以：被告蕭晴萱自己借的，要自己還
    。另渠等僅於100年9月5日在放款借據及在100年學年上學期
    撥款通知書簽名，其餘文件都未簽名等語，並聲明：原告之
    訴駁回。
五、被告蕭晴萱則以：同意原告請求。　　
六、原告主張上開事實，業據其提出放款借據（就學貸款專用）
    、就學貸款撥款通知書暨約定事項、就學貸款放出查詢單、
    利率資料等為證，且被告對此僅為上開陳述及抗辯，本院綜
    合調查證據之結果及全辯論意旨，堪認原告之主張為真實。
    從而，原告依消費借貸、連帶保證之法律關係，請求被告連
    帶給付如主文第1項所示之金額，為有理由，應予准許。
七、本件原告勝訴部分，係依小額程序所為被告敗訴之判決，依
    民事訴訟法第436條之20規定，應依職權宣告假執行。並依
    同法第392條第2項，依職權為被告預供擔保，得免為假執行
    之宣告。
八、訴訟費用負擔之依據：民事訴訟法第85條第2項，本件訴訟
    費用額為第一審裁判費1,000元（原告繳納）應由敗訴之被
    告連帶負擔，爰確定訴訟費用如主文第2項所示。
中    華    民    國   110   年     4   月     13    日
                  臺灣彰化地方法院北斗簡易庭
                          法  官  楊鑫忠
以上正本係照原本作成。
如對本判決不服，得於送達後20日內以判決違背法令為理由，向
本院提起上訴狀(須附繕本)。
中    華    民    國   110    年    4    月     13    日
　　　　　　　　　　　　　書記官  張清秀